【裁判字號】    92,交簡上,9
【裁判日期】    920825
【裁判案由】    公共危險
【裁判全文】
台灣雲林地方法院刑事判決                         九十二年度交簡上字第九號
    上 訴 人
    即 被 告  丙○○
右上訴人因公共危險案件，不服本院斗六簡易庭九十一年度六交簡字第二七七號於中
華民國九十二年一月八日所為第一審簡易判決（聲請簡易判決處刑案號：台灣雲林地
方法院檢察署九十一年度偵字第四六六八號），提起上訴，本院管轄第二審之合議庭
判決如左︰
    主  文
原判決撤銷。
丙○○服用酒類，不能安全駕駛動力交通工具而駕駛，處拘役伍拾伍日，如易科罰金
以參佰元折算壹日。
    事  實
一、丙○○明知喝酒過量無法安全駕駛動力交通工具，及酒後駕車具有高度肇事危險
    性，竟於民國（下同）九十一年十月二十日下午十一時許，在雲林縣斗六市朋友
    住處飲用高梁酒半瓶，已達不能安全駕駛動力交通工具之程度，仍騎乘車牌號碼
    ＭＭＣ－九四六號重型機車，由上開友人住處出發，先行返回其位於雲林縣斗六
    市○○里○○鄰○○路八十五號住處後，即再騎乘該重型機車外出購物，沿雲林
    縣斗六市○○路南向北方向行駛，嗣於同年月二十一日凌晨三時五分許，行經該
    路段四二六號前，因酒後意識模糊，注意力減低，反應遲鈍，無法安全操控車輛
    ，竟衝向對面車道，適林玉麟駕駛車牌號碼ＧＷ－八二五號營業大貨車沿該道路
    由北向西行駛至該路口，林玉麟見狀煞車不及，丙○○所騎乘之前開重型機車衝
    撞林玉麟所駕駛之營業大貨車左前車輪後人車倒地，丙○○受有左肱骨開放性骨
    折之傷害，林玉麟即以手持行動電話向一一九報案，員警據報後趕往現場處理，
    循線查獲丙○○，始悉上情。經雲林縣斗六市洪揚醫院抽血檢驗丙○○血液酒精
    濃度，其血液中酒精濃度已達二二一MG/DL（換算呼氣酒精濃度約為一‧００MG/
    L）。
二、案經雲林縣警察局斗六分局報請台灣雲林地方法院檢察署檢察官偵查後聲請簡易
    判決處刑。
    理  由
一、被告丙○○經合法傳喚未到庭，惟其於準備期日坦白承認上述事實，且有林玉麟
    之警訊筆錄可資佐證，並有雲林縣斗六市洪揚醫院生化檢驗報告單、刑法第一百
    八十五條之三案件測試觀察紀錄表、雲林縣警察局道路交通事故調查報告表及照
    片十二幀附卷足憑。而血液中酒精濃度達二００至四００者，對各種刺激反射遲
    鈍，肌肉快要麻痺（毒物化學，徐人英著，合記圖書出版社，第八十四頁，表６
    －１），足認被告丙○○當時已達「不能安全駕駛」之情況。
二、(一)核被告所為，係犯刑法第一百八十五條之三服用酒類，不能安全駕駛動力交通
    工具而駕駛罪。(二)原審據以判處被告即上訴人有期徒刑三月，如易科罰金，以三
    百元折算一日，固非無見。然上訴意旨，指摘原判決量刑過重。法官審酌被告因
    殺人等案件，經法院判處有期徒刑十三年，因脫逃案件，經法院判處有期徒刑三
    月，接續執行，而於九十一年八月十六日假釋出監，如果因為酒醉駕車而處有期
    徒刑以上，則將立即要被撤銷假釋，再執行殘餘刑期，處罰相當之重，是不是符
    合九十一年間決定假釋的初衷，即為法官在量刑時的最重要考慮點。證人即「咱
    兜灶腳」簡餐店的老闆甲○○證稱被告丙○○在假釋出獄時就到他的店裡工作，
    做他的助手，是廚房的工作，剛關出來傻傻的，直到車禍受傷才沒做。從證人甲
    ○○這一段證詞來看，法官認為被告假釋中的表現應該還好，只是酒醉駕車車禍
    致自己受傷而已。法官決定還是給丙○○一個機會，更希望丙○○能體會法官的
    苦心，關愛自己，也關愛那位在開庭時忍淚為他求情的母親。本於這樣的考慮，
    法官因此認為被告的上訴請求有理由，應由本院撤銷原判決，改判如主文所示之
    罪刑，並定易科罰金之折算標準。
三、被告經合法傳喚，無正當之理由不到庭，乃不待其陳述，逕行判決。
四、據上論斷，應依刑事訴訟法第四百五十五條之一第三項、第三百六十九條第一項
    前段、第三百七十一條、第三百六十四條、第二百九十九條第一項前段，刑法第
    一百八十五條之三、第四十一條第一項前段，罰金罰鍰提高標準條例第二條，判
    決如主文。
本案經檢察官乙○○到庭執行職務。
中      華      民      國      九十二  年      八      月    二十五    日
                                      台灣雲林地方法院刑事第二庭
                                        審判長法  官  翁  慶  珍
                                              法  官  侯  廷  昌
                                              法  官  林  輝  煌
右正本證明與原本無異。
不得上訴。
                                              書記官  陳  美  華
中      華      民      國    九十二  年      八      月    二十五    日
附錄本案論罪科刑法條全文：
中華民國刑法
第一百八十五條之三
  服用毒品、麻醉藥品、酒類或其他相類之物，不能安全駕駛動力交通工具而駕駛者
  ，處一年以下有期徒刑、拘役或三萬元以下罰金。


司法院資訊處製作；財團法人民間司法改革基金會備份。
